【裁判字號】    98,上易,107
【裁判日期】    980319
【裁判案由】    竊盜
【裁判全文】
臺灣高等法院臺南分院刑事判決         98年度上易字第107號
上  訴  人
即  被  告  甲○○
                    現於臺灣台中監獄執行中
上列上訴人因竊盜案件，不服臺灣嘉義地方法院97年度易字第
388號中華民國97年11月17日第一審判決（起訴案號：臺灣嘉義
地方法院檢察署97年度偵字第1745號），提起上訴，本院判決如
下：
    主  文
上訴駁回。
    理  由
一、按刑事訴訟法第361條、第367條規定，不服地方法院之第一
    審判決而提起上訴者，應提出上訴書狀，並敘述具體理由，
    為上訴必備之程式；其所提出之書狀未敘述上訴理由，或僅
    曾以言詞陳述上訴理由者，均應於上訴期間屆滿後20日內補
    提理由書於第一審法院。第一審法院經形式審查，認逾期未
    補提上訴理由者，應定期間先命補正；逾期未補正者，為上
    訴不合法律上之程式，應以裁定駁回。倘已提出上訴理由，
    但所提非屬具體理由者，則由第二審法院以上訴不合法律上
    之程式，判決駁回。而所謂具體理由，必係依據卷內既有訴
    訟資料或提出新事證，指摘或表明第一審判決有何採證認事
    、用法或量刑等足以影響判決本旨之不當或違法，而構成應
    予撤銷之具體事由，始克當之（例如：依憑證據法則具體指
    出所採證據何以不具證據能力，或依憑卷證資料，明確指出
    所為證據證明力之判斷如何違背經驗、論理法則）；倘僅泛
    言原判決認定事實錯誤、違背法令、量刑失之過重或輕縱，
    而未依上揭意旨指出具體事由，或形式上雖已指出具體事由
    ，然該事由縱使屬實，亦不足以認為原判決有何不當或違法
    者（例如：對不具有調查必要性之證據，法院未依聲請調查
    亦未說明理由，或援用證據不當，但除去該證據仍應為同一
    事實之認定），俾與第二審上訴制度在請求第二審法院撤銷
    、變更第一審不當或違法之判決，以實現個案救濟之立法目
    的相契合，並節制濫行上訴（最高法院97年度台上字第892
    號判決參照）。
二、經查：上訴人即被告甲○○因竊盜案件，經原審於民國97年
    11月17日判處有期徒刑一年八月。原審判決正本於97年12月
    26日送達於被告，有送達證書1紙在卷可稽。上訴人因不服
    原審判決，於98年1月6日向原審法院具狀提起上訴。其上訴
    理由略以：上訴人即被告於原審判決附表編號1、3案件所持
    有用於竊盜之六角扳手工具，被告使用之意與一般鑰匙相同
    ，是用以開啟車輛門鎖與電門鎖，並無用以傷害他人之意，
    客觀上應無構成危險凶器之要件，原審主觀認定為凶器，而
    依刑法第321條第1項第3款加重竊盜罪論處，有違最高法院
    62年台上字第3539號、87年台非字第393號判例揭示之意旨
    。又被告於97年3月14日向檢察官主動供出附表編號2之案件
    ，符合自首之要件，雖被告於原審應訊之態度確有不當之處
    ，然並非出於故意，蓋被告於同年3月3日遭收押後，因需辦
    理結婚登記與小孩親子鑑定，即提出抗告聲請狀，其父亦提
    出具保狀，然均未得司法同情，未獲保釋，因感法內無情，
    致有此無心之不當態度，並無惡意，原審不應以此論斷，而
    認定被告不符自首之要件，不予被告寬典。原審就有利被告
    部分，未為合理之認定，請撤銷原判決，另為適法判決云云
    。
三、次查：上訴人指摘原審認定六角扳手為凶器，而論以刑法第
    321 條第1項第3款加重竊盜罪有所違誤一節，原判決就被告
    所攜帶之六角扳手係屬凶器已於理由欄貳、實體事項中敘明
    「如附表所示之六角扳手與一字把手各一支雖未扣案，但上
    開工具既可用於竊取汽車、拆卸或破壞汽車設備、玻璃窗，
    依其性質，客觀上顯具有危險性，是核被告甲○○所為，係
    犯刑法第321條第1項第3款之加重竊盜罪。」等語，已敘明
    其憑以認定被告所持以竊盜之六角扳手1支係屬凶器之心証
    理由，從形式上觀察，原判決並無認定事實錯誤、或違背法
    令之情形可言。蓋刑法第321條第1項第3款之攜帶兇器竊盜
    罪，係以行為人攜帶兇器竊盜為其加重條件，此所謂兇器，
    其種類並無限制，凡客觀上足對人之生命、身體、安全構成
    威脅，具有危險性之兇器均屬之，且祇須行竊時攜帶此種具
    有危險性之兇器為已足，並不以攜帶之初有行兇之意圖為必
    要。是以，螺絲起子、鉗子等一般家庭日常工具，只要客觀
    上足對人之身體、生命構成威脅，即屬該款所指之兇器，最
    高法院79年度台上字第5253號判例意旨可資參照，是被告乃
    係就原審業已審酌認定之事項重為爭執，顯未依據卷內既有
    訴訟資料或提出新事證，具體指摘原判決關於採證認定事實
    、適用法律及量刑等事項，究竟有何違法或不當。至上訴意
    旨所引之最高法院判例二則，係有關刑法第321條第1項第6
    款在車站竊盜之加重竊盜罪，所謂「車站」範圍之認定，與
    本案之犯罪事實為攜帶凶器竊盜，二種加重竊盜之型態有別
    ，尚不足資為被告有利之證明，併此敘明。
四、又上訴意旨另指摘被告合乎自首要件應予減刑一節，原審判
    決已於理由欄貳、實體事項（二）中敘明「附表編號2之犯
    行部分，雖係被告甲○○於97年3月14日偵訊時主動向檢察
    官供出（見1745號偵查卷第52至53頁），但被告甲○○嗣後
    於檢察官偵查及原審審理時對於此部分犯行則多所隱晦，於
    偵查期間檢察官聲請本院裁定延長羈押之庭訊時，經原審（
    值班法官）訊問除附表編號３外尚有無犯其他竊案，被告仍
    否認之（見原審97年度偵聲字第61號案卷第18頁），是此部
    分雖符合自首之要件，但被告甲○○犯後對於本案並非積極
    配合偵、審程序，未見徹底悔過之意，與自首後坦認犯行並
    表示悔意之情形，自屬有別，實難認應受自首減刑之寬典，
    就附表編號2部分，爰不為減刑。」等語，足見被告甲○○
    之上訴意旨仍係就原判決理由內已詳予認定之事實及法律見
    解再為爭執，置原判決已敘明不予減刑之理由於不顧，顯未
    具體指摘原判決關於認定事實、適用法律及量刑等事項，究
    竟有何違法或不當之情形。
五、綜上，被告甲○○所執上訴理由，均經原審審酌，並於原判
    決理由中詳予說明，其認事用法，就形式觀之，並無違誤。
    其提起本件上訴，並未依據卷內既有訴訟資料或提出新事證
    ，指摘或表明第一審判決有何採證認事、用法或量刑等足以
    影響判決本旨之不當或違法，而構成應予撤銷之具體事由。
    揆諸前引最高法院判決意旨，被告甲○○之上訴並未具體指
    摘或表明第一審判決有何採證認事、用法或量刑等足以影響
    判決本旨之不當或違法，而構成應予撤銷之具體事由。依上
    揭說明，本件上訴顯不合法律上之程式，應予駁回，並不經
    言詞辯論為之。
六、依刑事訴訟法第367條前段、第372條，判決如主文。
中    華    民    國    98    年    3     月    19    日
                  刑事第四庭    審判長法  官  吳志誠
                                      法  官  高明發
                                      法  官  羅心芳
以上正本證明與原本無異。
不得上訴。
                                      書記官  蔡振豐
中    華    民    國    98    年    3     月    19    日


司法院資訊處製作；財團法人民間司法改革基金會備份。
